臺灣高等法院臺中分院刑事判決　　　　　　　　　　九十四年度上訴字第八六六號
　　上　訴　人
　　即　被　告　甲○○
右上訴人因毒品危害防制條例案件，不服臺灣彰化地方法院九十四年度訴字第二五○
號中華民國九十四年三月十四日第一審判決（起訴案號：臺灣彰化地方法院檢察署九
十四年度毒偵字第一七四號），提起上訴，本院判決如左：
      主  文
上訴駁回。
      事  實
一、甲○○前曾因施用毒品案件，經台灣桃園地方法院裁定送觀察、勒戒後，因認有
    繼續施用毒品之傾向，經同院裁定令入戒治處所施以強制戒治，嗣經戒治所評定
    合格，認無繼續戒治之必要，再經同院裁定停止戒治，所餘期間付保護管束，上
    開保護管束期間已於九十年一月十二日屆滿，並由臺灣桃園地方法院檢察署檢察
    官於九十年十二月二十一日以九十年度戒偵字第一二０一號案件為不起訴之處分
    確定。詎其仍不知警惕，又基於施用第一級毒品海洛因之犯意，於九十三年十一
    月二十二日中午十二時許，在其位於彰化縣埤頭鄉○○村○○路二九八號住處客
    廳內，以將少許海洛因粉末摻入香煙內點火吸用之方式，施用第一級毒品海洛因
    一次。嗣於九十三年十一月二十二日下午四時三十分許為警採尿送驗而查獲。
二、案經彰化縣警察局北斗分局報請臺灣彰化地方法院檢察署檢察官偵查起訴。
        理  由
一、按除被告所犯為死刑、無期徒刑、最輕本刑為三年以上有期徒刑之罪或高等法院
    管轄第一審案件者外，於刑事訴訟法第二百七十三條第一項程序進行中，被告先
    就被訴事實為有罪之陳述時，審判長得告知被告簡式審判程序之旨，並聽取當事
    人、代理人、辯護人及輔佐人之意見後，裁定進行簡式審判程序；除簡式審判程
    序及簡易程序案件外，第一審應行合議審判，刑事訴訟法第二百七十三條之一第
    一項、第二百八十四條之一分別定有明文。本件被告所涉係死刑、無期徒刑、最
    輕本刑為三年以上有期徒刑之罪或高等法院管轄第一審案件以外之罪，並於原審
    行準備程序時就被訴事實為有罪之陳述，原審合議庭依前揭規定，經評議結果，
    裁定改由受命法官獨任行簡式審判程序，先予敘明。
二、訊據上訴人即被告甲○○否認施用第一級毒品之犯行，辯稱：檢驗結果說有就有
    ，伊也不想再說了云云，然查，右揭事實業據被告於原審審理時坦承不諱（見原
    審卷第三一頁反面），且有彰化縣警察局北斗分局委託檢驗尿液代號與真實姓名
    對照認證單、彰化縣衛生局煙毒尿液檢驗成績書各一件在卷可稽，原審為求更為
    慎重，復將警方於前開時間對被告所採取之尿液送請詮昕科技股份有限公司檢驗
    ，結果仍呈嗎啡陽性反應，此有該公司所出具之濫用藥物尿液檢驗報告在卷可憑
    ，足認被告確有施用海洛因之犯行，其否認犯罪並所為之辯解，係卸責之詞，委
    無足取。次查，被告前曾因施用毒品案件，經台灣桃園地方法院裁定送觀察、勒
    戒後，因認有繼續施用毒品之傾向，經同院裁定令入戒治處所施以強制戒治，嗣
    經戒治所評定合格，認無繼續戒治之必要，再經同院裁定停止戒治，所餘期間付
    保護管束，上開保護管束期間已於九十年一月十二日屆滿，並由臺灣桃園地方法
    院檢察署檢察官於九十年十二月二十一日以九十年度戒偵字第一二０一號案件為
    不起訴之處分確定之事實，有刑案資料查註紀錄表、刑案人犯在監所最新資料報
    表、臺灣高等法院被告前案紀錄表各一份在卷可考，足見被告係於五年內再犯施
    用第一級毒品海洛因之犯行。事證明確，被告犯行洵堪認定，自應依法論科。
三、查海洛因屬毒品危害防制條例第二條第二項第一款所規定之第一級毒品。核被告
    所為，係犯毒品危害防制條例第十條第一項之施用第一級毒品罪。其為供施用第
    一級毒品而持有該級毒品之低度行為，應為施用之高度行為所吸收，不另論罪。
    原審因而適用毒品危害防制條例第十條第一項、第二十三條第二項之規定，並審
    酌被告之素行、犯罪之動機、目的、施用毒品係戕害自身健康、施用毒品海洛因
    之次數為一次、所生危害及犯罪後之態度等一切情狀，量處其有期徒刑七月，以
    示懲儆。核原判決認事用法均無違誤，量刑亦稱妥適，被告否認犯罪及認原審量
    刑過重，據以指摘原判決不當，為無理由，自應駁回。
據上論結，應依刑事訴訟法第三百六十八條，判決如主文。
本案經檢察官乙○○到庭執行職務。
中      華      民      國      九十四      年      六    月      九    日
                                   臺灣高等法院臺中分院刑事第四庭
                                         審判長法  官  洪  耀  宗
                                               法　官  陳  欣  安
                                               法　官  江  德  千
右正本證明與原本無異。
如不服本判決應於收受送達後十日內向本院提出上訴書狀，其未敘述上訴之理由者並
得於提起上訴後十日內向本院補提理由書（均須按他造當事人之人數附繕本）。
                                               書記官  吳　麗　琴
中     華     民     國     九十四     年      六      月      十       日
【附錄論罪科刑法條】
毒品危害防制條例第十條第一項：
施用第一級毒品者，處六月以上五年以下有期徒刑。
                                                              　　　　　ａ
